Inventaris van het archief van het Ministerie van Financiën: Directie Wetgeving Douane en Verbruiksbelastingen, 1945-1973
Nationaal Archief, Den Haag
- Invoerrechten en accijnzen 1940 - 1962 1945-1962, 037
  - Het voorbereiden, wijzigen, vaststellen en intrekken van bijzondere, nadere, vereenvoudigde en afwijkende voorwaarden en voorschriften: - Voor de verzending van ruwe tabak, halffabrikaten of surrogaten naar het buitenland. - Voor de inkoop- en verkoopadministratie van handelaren in ruwe tabak en het verschaffen van informatie hieruit aan ambtenaren. - Voor het vervaardigen van sigaren in lokalen in gebruik voor de uitoefening van het bedrijf van makelaar in ruwe tabak te Amsterdam of Rotterdam. - Voor het afscheiden van een fabriek van andere panden en erven en de afsluiting van de daarin aanwezige deuren, vensters of andere openingen. - Voor de uitslag van tabak. - Voor de administratie van de inslag en uitslag van tabak in registers door fabrikanten. - Betreffende de ligging en inrichting van lokalen waarin accijnsartikelen in het klein mogen worden verkocht. - Betreffende de verkoop van pruimtabak en snuif zonder accijnszegels. - Betreffende het voldoen van de accijns indien accijnsgoederen voor een hogere prijs worden verkocht dan op de accijnszegels is aangegeven. - Waaronder op de accijnszegels de naam van een fabrikant of importeur kan worden vervangen door een fabrieksmerk of handelsmerk of een nummer. - Voor het gebruik van accijnszegels op sigaren die in bundeltjes of open kokertjes worden verkocht. Zie voor rest handeling het Rapport Institutionele Onderzoe k. 1945-1964, 38
    Grondslag: - Tabakswet 1921 (Stb. 712), art. 20.
    - Tabakswet 1921 (Stb. 712), art. 21.
    - Tabakswet 1921 (Stb. 712), art. 22.
    - Tabakswet 1921 (Stb. 712), art. 26.
    - Tabakswet 1921 (Stb. 712), art. 29.
    - Tabakswet 1921 (Stb. 712), art. 31.
    - Tabakswet 1921 (Stb. 712), art. 40.
    - Tabakswet 1921 (Stb. 712), art. 41.
    - Tabakswet 1921 (Stb. 712), art. 45.
    - Besluit van 16 maart 1922 (Stb. 126), (Stb. 126), art. 2.
    - Besluit van 16 maart 1922 (Stb. 126), (Stb. 126), art. 5.
    - Besluit van 16 maart 1922 (Stb. 126), (Stb. 126), art. 8.
    - Besluit van 16 maart 1922 (Stb. 126), (Stb. 126), art. 9.
    - Besluit van 16 maart 1922 (Stb. 126), (Stb. 126), art. 19.
    - Uitvoer van onveraccijnsde sigaretten., 1954-1961; 344; A 10272
  - Het voorbereiden, wijzigen, vaststellen en intrekken van bepalingen: - Aangaande de verpakking van tabaksgoederen en de daarop te vermelden aanwijzigingen en omtrent de grootte van de inhoud van de toegelaten verpakking. - Inzake de wijze van berekening van de accijns voor sigaren, sigaretten, pruimtabak, snuiftabak, rooktabak en niet te natte tabak. 1945-1964, 40
    Grondslag: - Tabakswet 1921 (Stb. 712), art. 9.
    - Tabakswet 1921 (Stb. 712), art. 5.
    - Uitvoering van artikel 5, derde lid, van de Tabakswet 1921 (Stb. 1921, 712)., 1956-1964; 696; A 2435; A 2439; pak
  - Het voorbereiden, vaststellen, wijzigen en intrekken van voorschriften en voorwaarden: - Voor het vaststellen van het alcoholgehalte van wijnen. - Omtrent het vermengen van uit druiven vervaardigde ongegiste dranken met door hem aangewezen stoffen. - Omtrent de vermenging van dranken met door de ministers van Financiën en Sociale Zaken aan te wijzen stoffen. - Voor bepaalde mousserende dranken waarvoor een lagere bijzondere wijnbelasting wordt geheven. - Welke ter uitvoering van dit besluit nodig zijn. - Waaronder vrijstelling kan worden verleend van de accijns voor dranken vervaardigd uit sap of most van verse vruchten. 1945-1962, 43
    Grondslag: - Wet van 20 juli 1870 (Stb. 127), art. 36.
    - Besluit van 28 augustus 1935 (Stb. 528), art. 2.
    - Besluit van 18 juni 1936 (Stb. 447), art. 1.
    - Besluit van 2 oktober 1948 (Stb. I 436), art. 4.
    - Besluit van 2 oktober 1948 (Stb. I 436), art. 12.
    - Besluit van 10 november 1951 (Stb. 479), art. 11.
    - Verdrag unificeering accijnzen 1950, art. 9.
    - Wijziging van de Vrijstellingsbeschikking Wijn en Andere Gegiste Vruchtendranken 1951., 1955-1957; 397; A 2015
  - Het aanwijzen van: - Goederen, in overeenstemming met de minister van Economische Zaken, uit met name genoemde gebieden waarvoor vrijstelling van invoerrechten wordt verleend. - Goederen in het tarief en de tabel waarvan de aangever bij invoer het gehalte of de samenstelling van rijkswege kan doen bepalen tegen een bij de aanwijziging vastgesteld tarief. - Plaatsen van binnenkomst. - Goederen waarvoor de in art. 16e, lid 2, Tariefbesluit 1960 (Stb. 30) bedoelde tolerantie kan plaatsvinden. - Films, microfilms, lantaarnplaatjes en geluidsopnemen waarvoor vrijstelling van invoerrecht wordt verleend. - Goederen welke voor de opvoedkundige, wetenschappelijke of culturele ontwikkeling van blinden gebruikt worden en waarvoor vrijstelling van invoerrecht wordt verleend. - Goederen waarbij de invoer de aangever de samenstelling van rijkswege kan doen bepalen. 1948-1962, 55
    Grondslag: - Tariefbesluit 1947 (Stb. H 282), art. 5, lid 2.
    - Tariefbesluit 1960 (Stb. 30), art. 36, lid 1.
    - Tariefbesluit 1947 (Stb. H 282), art. 26, lid 1.
    - Tariefbesluit 1960 (Stb. 30), art. 16a.
    - Tariefbesluit 1960 (Stb. 30), art. 16e, lid 3.
    - Tariefbesluit 1960 (Stb. 30), art. 30, letter c.
    - Tariefbesluit 1960 (Stb. 30), art. 30, letter e.
    - Tariefbesluit 1960 (Stb. 30), art. 47, lid 1.
    - Vrijstelling van invoerrecht en omzetbelasting voor goederen van opvoedkundige, wetenschappelijke of culturele aard., 1958-1959; 581; A 2013
  - Het voorbereiden, wijzigen, vaststellen en intrekken van een reglement van orde voor de Tariefcommissie. 1945-1960, 57
    Grondslag: Tariefwet 1934 van 28 juni 1935 (Stb. 381), art. 9, lid 1 en 13, lid 1.
    Beschikking van de minister van Financiën van 10 maart 1949 (Stcrt. 51), art. 9, lid 1.
    - Wijziging Reglement van Orde van de Tariefcommissie., 1958-1964; 822; 381
  - Het beperken van de attributen van de kantoren voor de invoerrechten en de betalings- en expeditiekantoren voor de invoerrechten. 1945-1962, 67
    Grondslag: Algemene wet van 26 augustus 1822 (Stb. 38), art. 43bis.
    Tariefwet 1934 van 28 juni 1935 (Stb. 381), art. 35.
    - Beschikking Attributen Grenskantoren., 1956-1957; 259; OA 9716
  - Het voorbereiden, wijzigen, vaststellen en intrekken van voorwaarden/beperkingen/bepalingen: - Betreffende bezwaren tegen de toepassing van het tarief op grond van de Tariefwet 1934 van 28 juni 1935 (Stb. 381), art. 5-7 of de toepassing genoemd in de art. 2, 3, 4, 27, 28, 29, 32, 33, sub 4, sub 8-10, sub 12 van de Tariefwet 1934 van 28 juni 1935 (Stb. 381). - Betreffende het aanmerken van hier te lande gevestigde rechtspersonen als 'ingezetenen des Rijks', anders dan vermeld in art. 33, lid 16 van de Tariefwet 1934 van 28 juni 1935 (Stb. 381). - Betreffende de wijze waarop de uit het douanegebied van de Belgisch-Luxemburgse Economische Unie herkomstige goederen in de aangifte ten invoer moeten worden vermeld en de wijze waarop en binnen welke termijn het bewijs van de juistheid van deze vermelding moet worden geleverd. - Volgens welke voor goederen, suiker of alcohol bevattende, het uit hoofde van de aanwezigheid van deze stoffen verschuldigde bijzonder invoerrecht niet of slechts ten dele zal worden ingevorderd. - Welke bij uitvoer van de goederen voor de toepassing van art. 2, lid 1, van de Conventie in acht genomen moeten worden. - Aan de vrijstelling van invoerrecht voor de in Tariefbesluit 1947 (Stb. H 282), art. 19, lid 1, genoemde goederen. Zie verder in het BSD. 1945-1962, 72
    Grondslag: - Tariefwet 1934 van 28 juni 1935 (Stb. 381), art. 14 en art. 33, lid 16.
    - Tariefbesluit 1947 (Stb. H 282), art. 2, lid 1, art. 4, lid 1, art. 19, lid 1, art. 20, 22, 23, 26, lid 2 en art. 29.
    - Tariefbesluit 1960 (Stb. 30), art. 1, lid 5a, art. 2, lid 5, art. 3a, 3b, 16e, lid 7, art. 16f, lid 6, art. 16g, lid 3, art. 16i, lid 2, art. 17, 22, lid 2, art. 22, lid 3, art. 23, art. 24, lid 1 en 2, art. 25, 26, lid 1, art. 27, art. 28, lid 1 en 4, art. 28a, art. 29, 30, art. 31, lid 1, art. 32, lid 1, art. 33, lid 1, art. 34, 35, 36a, art. 37, lid 1-2, art. 45, 46, art. 47, lid 1 en 2.
    - Beschikking Vrijstellingen Tariefbesluit 1960 (Resolutie van 31 maart 1960, nummer D0/1034)., 1954-1960; 579; A 2012
    - Bepaling van de samenstelling van goederen op grond van artikel 47 van het Tariefbesluit 1960 (Stb. 30)., 1955-1960; 815; 379; pak
  - Het voorbereiden, wijzigen, vaststellen en intrekken van algemene maatregelen van bestuur houdende: - Bepalingen inzake de verwerking tot andere goederen van in entrepot of op daarmede gelijk te stellen voor afsluiting vatbare lokaliteiten en terreinen, aangebrachte goederen. - Houdende nadere bepalingen betreffende de aangiften bij invoer, uitvoer of doorvoer van goederen, rechtstreeks of over entrepot. 1945-1962, 200
    Grondslag: - Wet verruiming entrepotverkeer van 7 juni 1919 (Stb. 318), art. 2.
    - Statistiekwet 1950 (Stb. K 302), art. 1, lid 1.
    - Wijziging van het KB inzake de voorzieningen ten behoeve van de statistiek van de in-, uit- en doorvoer., 1961-1962; 782; 345
    - Ontwerpbesluit Handelsstatistiek., 1962; 783; 345
  - Het voorbereiden, wijzigen, vaststellen en intrekken van Koninklijke Besluiten: - Tot aanwijzing van losplaatsen en eerste wachten voor het invoeren, het lossen, de accijnsbetaling en de aangifte tot lossing van goederen uit zee. - Tot het verlenen van vrijstellingen van inklaring en uitklaring voor schepen. - Tot aanwijzing van lichtingsplaatsen (plaatsen waar de scheepslading in andere schepen wordt overgezet) aan wal en op stroom. - Tot aanwijzing van eerste wachten en expeditiekantoren waar goederen aangebracht en aangegeven kunnen worden. - Tot aanwijzing van routes of heerbanen waarlangs invoer van goederen is toegestaan. - Tot vaststelling van laadplaatsen voor de uitvoer van goederen waar de aangifte en de rechten voldaan moeten worden. - Houdende voorschriften en aanwijzingen van plaatsen betreffende de aangifte, betaling en restitutie van 's Rijksrechten betreffende meel, scheepsbrood, scheepsbeschuit, vlees en spek. - Tot aanwijzing van kantoren aan de landzijde waarlangs goederen, tegen betaling van de gestelde rechten, vrij doorgevoerd mogen worden. - Tot verlengen van de periode waarin eigenaars of geconsigneerden van inkomende niet ten invoer verboden goederen deze kunnen opslaan. - Betreffende de aangiften bij de invoer, uitvoer of doorvoer van goederen. - Houdende intrekking van de toestemming aan konvooiloper, expediteur, scheepsmakelaar of cargadoor om op te treden voor de beheerder van goederen Zie voor rest handeling het Rapport Institutionele Onderzo ek. 1945-1962, 227
    Grondslag: - Algemene Wet van 26 augustus 1822 (Stb. 38), art. 6, 9 en 42.
    - Algemene Wet van 26 augustus 1822 (Stb. 38), art. 8, 24 en 56.
    - Algemene Wet van 26 augustus 1822 (Stb. 38), art. 37.
    - Algemene Wet van 26 augustus 1822 (Stb. 38), art. 38.
    - Algemene Wet van 26 augustus 1822 (Stb. 38), art. 52.
    - Algemene Wet van 26 augustus 1822 (Stb. 38), art. 63.
    - Algemene Wet van 26 augustus 1822 (Stb. 38), art. 75.
    - Algemene Wet van 26 augustus 1822 (Stb. 38), art. 88.
    - Algemene Wet van 26 augustus 1822 (Stb. 38), art. 118.
    - Algemene Wet van 26 augustus 1822 (Stb. 38), art. 162.
    - Algemene Wet van 26 augustus 1822 (Stb. 38), art. 166.
    - Algemene Wet van 26 augustus 1822 (Stb. 38), art. 177 en 185.
    - Algemene Wet van 26 augustus 1822 (Stb. 38), art. 204.
    - Algemene Wet van 26 augustus 1822 (Stb. 38), art. 271.
    - Algemene Wet van 26 augustus 1822 (Stb. 38), art. 282.
    - Algemene Wet van 26 augustus 1822 (Stb. 38), art. 313.
    - Algemene Wet van 26 augustus 1822 (Stb. 38), art. 318.
    - Zoutwet 1892 (Stb. 227), art. 5.
    - Wijziging van de Beschikking inzake de aanwijzing van een eerste en uiterste wacht zeezijde te Hansweert (Stb. 1958, 230)., 1947-1959; 45; OA 9714; pak
    - Ontwerpbesluit inzake vervoer en nederlage gedistilleerd op de eerste linie., 1954-1958; 645; OA 9719
    - Wijzigingen van het Besluit Attributen (Stb. 1958, 230) en het Besluit Heerbanen en Wegen (Stb. 1959, 265), 1958 - 1962; 53; OA 9716; pak
    - Ontwerpbesluit tot aanwijzing van routes of heerbanen en van wegen leidende naar geriefkantoren., 1959; 260; OA 9716
    - Beschikking Beperking Losplaatsen voor de Invoer van Gebruikte Motorrijtuigen., 1960-1962; 624; 385; OA 6921
  - Het adviseren van de minister van Financiën over voorgenomen intrekking van bedrijfsvergunningen, omtrent aangelegenheden betreffende de uitvoering van de Tabakswet 1921 (Stb. 712), en het uit eigen beweging doen van voorstellen betreffende de uitvoering van de Tabakswet 1921 (Stb. 712). 1945-1971, 322
    Actor: Commissie van Deskundigen voor de Tabaksaccijns
    Grondslag: Tabakswet 1921 (Stb. 712), art. 17, lid 2, art. 55.
    - Agenda's van ingekomen en uitgegane stukken., 1932-1971; 754; -
    - Notulen van vergaderingen., 1940-1969; 755; -
      Niet compleet
    - Correspondentie van de secretaris inzake ter vergadering te behandelen onderwerpen., 1958-1971; 756; -
    - Overzicht van de benoeming en de herbenoeming van leden en plaatsvervangende leden., 1921-1971; 757; -
    - Registers van intrekking van bedrijfsvergunningen op grond van artikel 17, tweede lid, van de Tabakswet., 1929-1964; 758; -
    - Registers van de beroepschriften nummers 0717 - 1533 op grond van artikel 15 van de Tabakswet., 1941-1964; 759; -; pak
    - Opheffing van de commissie en de overdracht van de taken aan de Tariefcommissie., 1968-1971; 761; -
    - Beschikking inzake de toekenning van vacatiegeld aan de voorzitter, de secretaris, de leden en de plaatsvervangende leden van de commissie., 1969; 760; -
- Invoerrechten en accijnzen 1962-1995 1962-1995, 038
  - Het (mede) voorbereiden, wijzigen en intrekken van wetgeving betreffende de invoerrechten en accijzen. 1962-1995, 664
    Grondslag: Grondwet 1956, art. 119.
    Grondwet 1963, art. 119.
    Grondwet 1972, art. 119.
    Grondwet 1987, art. 81.
    Datum: 21-01-2002
    - Wetsontwerp tot unificatie van accijnzen en het waarborgrecht (5395)., 1958-1967; 667; A 2432; pak
    - Ontwerp Douanebesluit (Stb. 31)., 1960-1962; 634, 797
      - 1960-1961, 797; 361
      - 1962, 634; 345; 361; OA 7645; pak
    - Voorbereiding van het wetsontwerp Wet op de Accijns van Suiker (Resolutie van 21 december 1960, nummer D0/10291)., 1960-1963; 716; A 2240; pak
    - Voorontwerp van de Wet op de Accijns van Tabaksfabricaten (Resolutie van 22 augustus 1962, nummer D2/7248)., 1961-1964; 315; A 2438; pak
    - Wetsontwerp op de Accijns van Tabaksfabricaten (7186)., 1961-1964; 704-705
      - 1961-1963, 704; A 2437; A 2438; pak
      - 1964, 705; A 2438; pak
    - Wetsontwerpen op de Accijns van Alcoholhoudende Stoffen (6734) en op de Accijns van Bier (6735)., 1961-1969; 626; OA 6931; A 2433; A 2434; pak
    - Ontwerp Invoeringswet Douanewetgeving (6671)., 1962; 585; A 11123; pak
    - Wetsontwerp op de Accijns van Suiker (7081)., 1962-1964; 720; A 2441; pak
    - Wetsontwerp op de Accijns van Minerale Oliën (Stb. 1964, 207)., 1962-1968; 632; A 2359; A 2751; pak
    - Ontwerpbesluit tot wijziging van het Douanebesluit (Stb. 1962, 191) en van het Invoeringsbesluit Douanewetgeving (Stb. 1962, 343)., 1963; 806; 366
    - Nota naar aanleiding van het eindverslag betreffende het wetsontwerp, houdende tijdelijke verhoging van de omzetbelasting voor sigaretten en het wetsontwerp, houdende tijdelijke verhoging van het bijzonder invoerrecht op benzine (7533)., 1964-1965; 181; OA 9696; pak
    - Ontwerpbesluit tot wijziging van het Besluit Douane en Accijnzen (Stb. 1962, 191) en enige andere besluiten., 1964-1971; 28, 30
      - 1964-1971, 30; A 1944
      - 1969-1971, 28; A 1943; pak
    - Tariefbesluit 1960 (Stb. 30)., 1964-1973; Diverse nummers
      - Voordracht tot wijziging van het Tariefbesluit 1960 per 9 juni 1964, 1964, 617; OA 6914; pak
      - Wijziging van het Tariefbesluit 1960 per 1 juli 1968, 1968, 616; OA 6819; pak
      - Wijziging van het Benelux Tarief van Invoerrechten, 1969-1970, 123; OA 9171; pak
      - Ontwerp KB inzake de wijziging van het Tariefbesluit 1960, 1969-1971, 120; A 2001; pak
      - Wijzigingen in de bijlage bij het ontwerp van een protocol tot vaststelling van een Benelux Tarief van Invoerrechten, 1970, 124; OA 9171; pak
      - Besluit wijziging Tarief van Invoerrechten 1972-I, 1970-1971, 519; OA 9178; pak
      - Voordracht tot wijziging van het Tariefbesluit 1960 per 1 september 1971, 1971, 575; A 2453; pak
      - Wijziging van de Brusselse Tariefnomenclatuur per 1 januari 1972, 1971-1972, 121; A 2454; pak
      - Ontwerpbesluit tot wijziging van het Tariefbesluit 1960 per 1 juli 1973, 1971-1973, 577; A 2453; pak
      - Wijziging van het Tariefbesluit 1960 per 1 januari 1973, 1972-1973, 122; A 2454
      - Voordracht tot wijziging van het Tariefbesluit 1960 per 17 september 1973, 1973, 751; A 4595
      - Voordracht tot wijziging van het Tariefbesluit 1960 per 1 januari 1974, 1973, 752; A 4595; pak
    - Wetsontwerp tot verhoging van de alcoholaccijns (8304)., 1965; 566; OA 7552
    - Wetsontwerp tot verhoging van de bieraccijns (8303)., 1965; 633; OA 7552
    - Wijziging van artikel VI van de Wet van 23 december 1965 houdende verhoging van de bieraccijns (Stb. 616), 1965 - 1966; 671; A 2433
    - Wetsontwerp tot verhoging van de accijns op sigaretten en kerftabak (9821)., 1965-1969; 246; OA 7552; A 2435; pak
    - Wetsontwerp tot wijziging van de alcoholaccijns (10 089)., 1965-1969; 680; A 2433; A 2434
    - Wijziging van de Landbouwuitvoerwet 1938 ter bevordering van een goede uitvoering van de Europese Economische Gemeenschap op het gebied van de landbouw (8387)., 1966; 473; A 2430
    - Wetsontwerp tot verhoging van de accijns op benzine (11 508)., 1966-1973; 747; OA 6808; A 2482; pak
    - Wetsontwerp tot aanpassing van de Algemene Wet inzake de Douane en de Accijnzen (Stb. 1961, 31) aan de door de Raad van de Europese Gemeenschappen uitgevaardigde richtlijnen tot harmonisatie van enige onderdelen van de douanewetgeving en de verordening inzake communautair douanevervoer, alsmede tot het aanbrengen van enige wijzigingen in de wetgeving inzake de douane en de accijnzen, de omzetbelasting en de statistiek van de in-, uit- en doorvoer (10 246)., 1967-1970; 29, 47
      - 1967-1970, 47; A 1945; pak
      - 1969, 29; A 1944; pak
    - Wetsontwerp houdende wijziging van de accijns op benzine (10 087)., 1969; 732; A 2442
    - Wetsontwerp tot bestendiging van de tijdelijke verhoging van de accijns van bier en tijdelijke verhoging van de alcoholaccijns (10 306 en 10 307)., 1969; 681; A 2433
    - Wijziging van artikel VI van de Wet van 26 juni 1969 houdende wijziging van de bieraccijns (Stb. 281), 683; A 2433
    - Wijziging van de douanewetgeving per 1 januari 1970 (10 529)., 1969-1970; 587; A 11123; pak
    - Wetsontwerp tot verlenging van de tijdelijke verlaging van suikeraccijns (10 180 en 11 510)., 1969-1971; 405; A 2032; A 2443
    - Wetsontwerp tot wijziging van de accijns op sigaretten (11 392)., 1971; 875; A 2474
    - Wetsontwerp van de Wet op de Accijns van Alcoholvrije Dranken (11 507)., 1971; 466; A 2362; A 2443
  - Het voorbereiden, wijzigen, vaststellen en intrekken van voorschriften, richtlijnen, instructies, aanschrijvingen, aanwijzigingen, overeenkomsten, maatregelen, circulaires, boekwerken, leidraden, etc. betreffende de invoerrechten en accijnzen. 1962-1995, 1
    - Ontwerpbesluit tot wijziging van het Besluit Kosten en Interest Douane en Accijnzen en het Besluit Douane en Accijnzen., 1964-1969; 635; A 2777
    - Ontwerprichtlijn inzake indirecte belastingen op verzekeringsovereenkomsten in de EEG., 1965-1966; 651; OA 9719
    - Wijzigingen van de toelichtingen op het Tarief van Invoerrechten., 1965-1973; Diverse nummers
      - 1965-1968, 622; OA 6919; pak
      - 1971, 560; A 2460; pak
      - 1972-1973, 561; A 2460, A2483; pak
    - Toelichtingen van de EEG op het Tarief van Invoerrechten., 1971-1973; Diverse nummers
      - 1971, 553; A 2460
      - 1972, 557; A 2462; pak
      - 1973, 558; A 2462
    - Wijziging van enige wettelijke bepalingen inzake douane en accijnzen., 1971-1973; 568-569
      - 1971, 568; A 2473; pak
      - 1972-1973, 569; A 2473
    - Boekwerk Alcoholaccijns (1963), 02
      - Wijziging van de wettelijke bepalingen ten aanzien van alcoholaccijns., 1961-1969; 92; A 2014
      - Voldoening navordering alcoholaccijns., 1966-1969; 96; A 9386
      - Wijziging van de Beschikking Accijns van Alcoholhoudende Stoffen., 1966-1973; 691; A 2362; A 2434; pak
      - Berekening van de alcoholaccijns bij invoer van alcoholhoudende stoffen naar de werkelijke sterkte., 1967-1968; 86; A 2016
      - Beschikking Administratieve Controle Uitslag tot Verbruik van Alcohol., 1969-1970; 659; A 2362; A 2434
      - Wijziging van de Wet op de Accijns van Alcoholhoudende Stoffen., 1970; 102; A 2014
      - Teruggaafbeschikking Alcoholaccijns 1973., 1972; 736; A 2474
      - Wijziging van de tarieven van de wijnaccijns en de accijns van mousserende dranken in verband met de revaluatie van de gulden., 1973; 325; A 6934
    - Boekwerk Benzine, 03
      - Mengverbod voor benzine en benzol., 1963; 813; 376; pak
        Met retroacta (1935 - 1936)
      - Vernieuwing van de accijnswetgeving, 1963 - 1964; 410; A 2032
      - Tijdelijke verhoging van het Bijzonder Invoerrecht op Benzine., 1964-1965; 834; 399
    - Boekwerk Bieraccijns (1963), 04
      - Vernieuwing van de accijnswetgeving., 1963-1964; 410; A 2032
      - Beschikking Accijns van Bier., 1963-1966; 675; A 2433
      - Wijziging van de Leidraad Bieraccijns en de Instructie Bieraccijns, 1963 - 1973; 476; A 2433; A 2443
      - Wijziging van de Beschikking Accijns van Bier, 1964 - 1965; 721; A 2441
      - Verhoging bieraccijns., 1965-1966; 671; A 2433
      - Wijziging van de Wet op de Accijns van Bier., 1967; 690; A 2434
      - Bestendiging van de tijdelijke verhoging van de accijns van bier., 1969; 401; A 2015
      - Navorderingsbeschikking Bieraccijns van juli 1969., 683; A 2433
      - Overgangsbeschikking Bieraccijns., 1969; 399; A 2015
    - Boekwerk Douane en Accijnzen Algemeen, 06
      - Wijzigingen van het Besluit Douane en Accijnzen en de Beschikking Douane en Accijnzen., 1952-1965; Diverse nummers
        - 1952-1962, 787; 344; pak
        - 1963, 788; 344; pak
        - 1964-1965, 790; 344; pak
      - Wijziging van de Beschikking Formulieren inzake de doorvoer van goederen met carnets ATA (Stcrt. 1962, 183)., 1962-1964; 804; 365; pak
      - Wijziging van het Tariefbesluit 1960 en van enige daarmede samenhangende wettelijke maatregelen, 1962 - 1971; 359; A 1997
      - Wijziging van het reglement inzake de douanesluiting van Rijnschepen., 1963-1966; 109; OA 0261; pak
      - Vervoer van douanegoederen ten behoeve van de verificatie., 1964-1966; 111; OA 0266
      - Doorvoer van goederen door de Benelux., 1965-1966; 49; OA 9715
      - Wijziging van de Beschikking van Douane en Accijnzen., 1965-1971; Diverse nummers
        - 1965-1966, 113; OA 271; pak
        - 1966-1967, 636; OA 9045; pak
        - 1967-1969, 637; OA 9045; pak
        - 1969-1971, 638; OA 9045; pak
      - Heffing bij invoer van goederen waarin landbouwproducten zijn verwerkt, 1967-1968; 346; A 1995
      - Toelichting bij de aanpassing van de accijnswetgeving., 1967-1968; 110; OA 0270
      - Wijziging Beschikking Formulieren 1966 inzake de uitvoer van landbouwproducten onder veredelingsregime, 1968; 664; A 2431
      - Toelichting bij de Wet op de Omzetbelasting 1968, 1968-1969; 504; A 2426; pak
      - Uitvoeringsbeschikking Omzetbelasting 1968, 1968-1969; 497; A 2426
      - Kostenwet Invordering Rijksbelastingen en wijziging Algemene Wet inzake de Douane en de Accijnzen., 1969; 586; A 1123